臺灣桃園地方法院刑事判決
111年度簡上字第434號
上  訴  人
即  被  告  黃昱凡



上列上訴人即被告因竊盜案件，不服本院中華民國111年6月20日
111年度桃簡字第1340號刑事簡易判決（聲請簡易判決處刑案號
：臺灣桃園地方檢察署111年度偵字第17861號），提起上訴，本
院管轄之第二審合議庭判決如下：
    主  文
上訴駁回。
    事實及理由
一、按被告於第二審經合法傳喚，無正當之理由不到庭者，得不
    待其陳述，逕行判決；對於簡易判決處刑不服而上訴者，得
    準用前揭規定，刑事訴訟法第371條、第455條之1第3項分別
    定有明文。查被告黃昱凡於第二審審判期日，經本院合法傳
    喚無正當理由未到庭，有本院送達證書、刑事報到單及審判
    筆錄各1份在卷可證，本院爰不待其陳述，逕為一造辯論判
    決。
二、本案經本院審理結果，認原審認事用法及量刑均無不當，應
    予維持，並引用如附件原審刑事簡易判決書（含檢察官聲請
    簡易判決處刑書）記載之事實、證據及理由。
三、被告上訴理由略以：其願與被害人孫崑祐和解，並賠償被害
    人損失云云。
四、按量刑輕重，係屬事實審法院得依職權自由裁量之事項，苟
    其量刑已以行為人之責任為基礎，並斟酌刑法第57條各款所
    列情狀，而未逾越法定刑度或有濫用權限情事，即不得任意
    指為違法。經查，原審量刑時即考量被告行竊之方式尚屬和
    平，而竊取財物之價值輕微，且已由被害人取回，以行為人
    之責任為基礎，並斟酌刑法第57條各款所列情狀，而量處拘
    役10日，並諭知易科罰金之折算標準，量刑未逾越法定刑度
    ，亦未濫用自由裁量權限。至被告雖具狀表示被害人願與其
    和解，然被告及被害人均未於民國111年8月29日至本院調解
    ，有本院送達證書、調解報到單及調解委員調解單附卷可參
    ，且卷內亦無被告已自行與被害人和解或調解成立之證據。
    綜上，原審認事用法、量刑，均無違法或不當之處，自應予
    以維持。是被告上訴為無理由，應予駁回。
五、依刑事訴訟法第455條之1第1項、第3項、第368條、第371條
    、第373條，判決如主文。
本案經檢察官楊挺宏聲請簡易判決處刑，檢察官雷金書到庭執行
職務。
中　　華　　民　　國　　111 　年　　12　　月　　2 　　日
                  刑事第十九庭審判長法  官  劉美香
                                    法  官  林述亨
                                    法　官　王兆琳
以上正本證明與原本無異。
不得上訴。
                                    書記官　鄭哲霖
中　　華　　民　　國　　111 　年　　12　　月　　2 　　日
　　　　　　　　　　　　　　　　　　
附件：
臺灣桃園地方法院刑事簡易判決
111年度桃簡字第1340號
聲  請  人  臺灣桃園地方檢察署檢察官
被      告  黃昱凡
上列被告因竊盜案件，經檢察官聲請以簡易判決處刑（111年度
偵字第17861號）本院判決如下：
    主  文
黃昱凡犯竊盜罪，處拘役拾日，如易科罰金，以新臺幣壹仟元折
算壹日。
　　事實及理由
一、本件犯罪事實及證據，均引用檢察官聲請簡易判決處刑書（
    如附件）之記載。
二、核被告黃昱凡所為，係犯刑法第320條第1項竊盜罪。
三、爰以行為人之責任為基礎，審酌被告僅因一時貪念，任竊取
    被害人置於娃娃機台上之本案財物，顯然欠缺尊重他人財產
    權之觀念，對社會治安及他人之財產安全均造成危害，漠視
    國家法治。惟念其徒手行竊之方式尚屬和平，且坦承犯行，
    本次犯罪所竊得之財物輕微且已由被害人取回，兼衡被告於
    警詢自述國中肄業之教育程度、職業為工、家庭經濟狀況勉
    持（見偵卷第7頁）等一切情狀，量處如主文所示之刑，並
    諭知如易科罰金之折算標準。
四、被告所竊得之按摩機(價值新臺幣1500元)，業經警尋獲後交
    被害人領回，有桃園市警察局龜山分局大華所物認領單1紙
    （見偵卷第47頁）在卷可稽，足認被告本件竊盜犯行之犯罪
    所得，業已實際合法發還被害人。依刑法第38條之1第5項規
    定，前述物品已實際合法發還，爰不予宣告沒收或追徵。
五、據上論斷，應依刑事訴訟法第449條第1項前段、第3項、第4
    54條第2項，逕以簡易判決處刑如主文。
六、如不服本判決，得於判決書送達之翌日起20日內，以書狀敘
    述理由，向本庭提出上訴。
本案經檢察官楊挺宏聲請以簡易判決處刑。
中　　華　　民　　國　　111 　年　　6 　　月　　20　　日
                  刑事第十六庭    法　官  鄧瑋琪
以上正本證明與原本無異。
如不服本判決，應於判決送達後20日內向本院提出上訴狀（應附
繕本）。
　　　　　　　　　　　　　　　    書記官　陳崇容　　
中　　華　　民　　國　　111 　年　　6 　　月　　20　　日
附件：
臺灣桃園地方檢察署檢察官聲請簡易判決處刑書　
                                    111年度偵字第17861號
　　被　　　告　黃昱凡　男　30歲（民國00年00月00日生）
　　　　　　　　　　　　住○○市○鎮區○○街00巷0號
　　　　　　　　　　　　居桃園市○○區○○街○○巷00號之
　　　　　　　　　　　　　1
　　　　　　　　　　　　國民身分證統一編號：Z000000000號
上列被告因竊盜案件，業經偵查終結，認為宜聲請以簡易判決處
刑，茲將犯罪事實及證據並所犯法條分敘如下：
　　　　犯罪事實
一、黃昱凡於民國111年2月18日晚間7時44分許，在桃園市○○ 區
    ○○○路000號選物販賣機店內，見孫崑祐所有放置於機 台上
    之兌換用贈品按摩機1部（價值新臺幣1,500元），竟意 圖
    為自己不法之所有，基於竊盜之犯意，趁四下無人之際，徒
    手竊取該按摩機，得手後旋即騎乘車牌號碼000-0000號普通
    重型機車離去。嗣經孫崑祐發覺遭竊，報警處理而悉上情。
二、案經桃園市政府警察局龜山分局報告偵辦。
　　　　證據並所犯法條
一、被告黃昱凡經傳喚未到。惟上揭犯罪事實，業據被告於警詢
    時坦承不諱，核與證人即被害人孫崑祐於警詢時之證述相符
    ，並有桃園市警察局龜山分局大華派出所扣押筆錄、扣押物
    品目錄表、贓物認領單、車籍資料各1份、現場及監視器錄影
    翻拍照片共14張在卷可稽，被告犯嫌堪以認定。
二、核被告所為，係犯刑法第320條第1項之竊盜罪嫌。至被告竊
    得之按摩機，已由被害人領回，是依刑法第38條之1第5項之
    規定，不聲請宣告沒收。
三、依刑事訴訟法第451條第1項聲請逕以簡易判決處刑。
　　此　　致
臺灣桃園地方法院
中　　華　　民　　國　 111　　年　　5 　　月　　31　　日
　　　　　　　　　　　　　 　 檢 察 官  楊挺宏
本件證明與原本無異
中　　華　　民　　國　 111　　年　　6 　　月　　10　　日
                              書  記  官  范書銘
附記事項：
本件係依刑事訴訟法簡易程序辦理，法院簡易庭得不傳喚被告、
輔佐人、告訴人、告發人等出庭即以簡易判決處刑；被告、被害
人、告訴人等對告訴乃論案件如已達成民事和解而要撤回告訴或
對非告訴乃論案件認有受傳喚到庭陳述意見之必要時，請即另以
書狀向簡易法庭陳述或請求傳訊。
所犯法條：
中華民國刑法第320條第1項
意圖為自己或第三人不法之所有，而竊取他人之動產者，為竊盜
罪，處 5 年以下有期徒刑、拘役或 50 萬元以下罰金。
意圖為自己或第三人不法之利益，而竊佔他人之不動產者，依前
項之規定處斷。
前二項之未遂犯罰之。